臺灣臺中地方法院交通事件裁定　　　　 96年度交聲字第355號
原處分機關　交通部公路總局臺中區監理所豐原監理站
異議人即
受處分人　　甲○○
上列異議人因違反道路交通管理處罰條例案件，對於交通部公路
總局臺中區監理所民國96年3月30日所為之處分（豐監稽違字第
裁63－GD0000000號、第裁63－GD0000000號、第裁63－GD000000
0號），聲明異議，本院裁定如下：
    主    文
異議駁回。
    理    由
一、原處分機關略以：執勤員警於民國96年2月28日，在臺中市
    ○○路與朝富路口，發現車牌號碼RJ－8079號自用小客車行
    駛於車道上忽快忽慢，當該車行駛至路口號誌燈相為紅燈時
    ，仍繼續往前行駛未將車輛停於停止線前，待執勤員警將巡
    邏車行駛至該車旁，見駕駛人未繫安全帶，且開車使用手持
    行動電話，即鳴笛示警攔查，經告知違規事實後，復聞違規
    人身上酒氣濃厚，惟違規人拒絕出示證件及拒絕酒精濃度測
    試，經帶回臺中市警察局保安警察隊查證身分無誤，爰依道
    路交通管理處罰條例依法舉發。
二、聲明異議略以：聲明異議人前因違反道路交通管理事件遭警
    舉發，經異議人依法申訴，交通部公路總局豐原區監理所仍
    為不利於異議人之認定。惟原處分有諸多違法之處，且不符
    事實，爰此聲明異議。
三、按汽車行駛於道路上，其駕駛人或前座乘客未繫安全帶者，
    處駕駛人新臺幣1500元罰鍰；汽車駕駛人於行駛道路時，使
    用手持式行動電話進行撥接或通話者，處新臺幣3000元罰鍰
    ；汽車駕駛人，駕駛汽車不遵守道路交通標誌、標線、號誌
    之指示，處新臺幣900元以上1800元以下罰鍰。道路交通管
    理處罰條例第31條第1項、第31條之1第1項及第60條第2項第
    3款分別定有明文。
四、經查：受處分人於95年2月28日上午4時40分許，在臺中市○
    ○路與朝富路口車道上，駕駛車牌號碼RJ－8079號自用小客
    車，因未遵守道路交通標誌，紅燈超越停止線，於駕駛中未
    繫安全帶，並使用手持行動電話等事實，經臺中市警察局保
    安警察隊舉發，有臺中市警察局舉發違反道路交通管理事件
    通知單影本3紙在卷可參。受處分人於本院訊問時陳稱：伊
    當時是將車子停在中港路與朝富路口的路旁，當時不是在車
    道上，且是停車狀況。伊將車子停在路旁，不知道車子有無
    停超過紅燈停止線，伊當時有使用行動電話，也有繫安全帶
    云云，然證人即本件取締員警林慶南到庭結證稱：當天伊是
    值早上4點到8點的巡邏勤務，大約在早上4時40分左右，於
    中港路與朝富路口，發現駕駛人（即受處分人）開車是在車
    道上，當時他把車窗搖下來，準備要闖紅燈，沒有繫安全帶
    ，並使用行動電話，伊等巡邏車把他攔到路邊停放，因為駕
    駛人在車道上，所以伊等先把他攔道路邊去。伊等要求駕駛
    人出示證件，當時聞到駕駛人酒味很濃，駕駛人不願出示證
    件，並且爬到副駕駛座，說他沒有開車，不願意配合，所以
    伊有拿出攝影機全程錄影。駕駛人的車輛一開始是在車道上
    ，是經攔停之後，才到路邊去的等語明確（見本院96年5月4
    日訊問筆錄），且衡諸證人林慶南係執勤員警，其與受處分
    人間不僅未有任何嫌隙亦毫不相識，應無設詞攀誣、或虛構
    違規事實以陷害受處分人之理，並綜合其上揭說明與受處分
    人之供承相對照，亦應無誤看或誤為判斷之情事。況員警執
    行公務本身受行政懲處責任之監督，到庭具結作證更以刑罰
    擔保其真實性，殊無甘冒行政懲處及刑法偽證罪責任，而刻
    意誣陷受處分人之必要，則受處分人上開違規情事，應可認
    定。
五、綜上所述，足徵本件受處分人確有駕駛前開自用小客車，於
    上述時、地未遵守交通標誌，且未繫安全帶並於駕駛中使用
    手持行動電話等違規事實，則受處分人指摘本件舉發違規事
    實有諸多違法之處且與事實不符等語抗辯，尚無可採。從而
    ，原處分機關所為之處分，並無違法不當，本件異議為無理
    由，應予駁回。
六、據上論斷，應依道路交通管理處罰條例第87條第2項、道路
    交通案件處理辦法第19條，裁定如主文。
中　　華　　民　　國　　96　　年　　5 　　月　　8 　　日
　　　　　　　　　　　  臺灣臺中地方法院交通法庭
                            法　官　劉麗瑛
以上正本證明與原本無異。
如不服本裁定應於送達後5日內向本院提出抗告狀。
      　　　　　　　　　　　書記官　王玟
中　　華　　民　　國　　96　　年　　5 　　月　　8 　　日
